# 子公司大股东不参与生产经营，是否需要并表？

提问人：快乐的审计猪 时间：2016-10-18 22:59:16
A公司原有一家全资子公司B，大股东C为政府指定的投资主体，大股东入股后，A公司的股权比例稀释，稀释后A占股20%，C占股80%，章程约定C股东不向B公司委派董事及高管，不参与B公司的生产经营决策，但是涉及到（ 1 ） 公司章程修改；（ 2 ） 公司合并、分立、重组、解散、清算、破产，变更公司形式；（ 3 ） 公司增加或减少注册资本；（ 4 ） 对甲方权益可能造成重大不利影响的其他事项的时候，大股东C享有表决权，需经C公司表决同意后方可实施。同时，约定的投资收益的支付方式是按照固定的收益率进行支付，请问版主：
A公司股权比例稀释是否丧失控制权？后续计量是否应按照成本法计量？

回答人：chenyiwei
C股东不向B公司委派董事及高管，不参与B公司的生产经营决策，其所享有的否决权基本属于保护性权利，且C实际取得固定收益，则引入C的资金是否属于“明股实债”性质？如果是，则A不会因为引入C而丧失对B的控制权，应继续将B纳入合并报表范围，在合并报表层面将引入C的资金及应分配给C的收益作为负债列示，应分配给C的收益计入利息支出而不是利润分配。

提问人：快乐的审计猪 时间：2016-10-19 13:29:01
谢版主，是属于明股实债的性质，合并报表层面，对于母公司应享有的权益是按照100%还是股权比例享有呢？

回答人：chenyiwei
仍按 100 ％，但对於接受B的投入应从权益总额中扣除。